【裁判字號】    88,易,2801
【裁判日期】    890815
【裁判案由】    妨害自由等
【裁判全文】
臺灣桃園地方法院刑事判決                        八十八年度易字第二八一號
    公  訴  人    臺灣桃園地方法院檢察署檢察官
    被      告    乙○○
右列被告因妨害自由等案件，經檢察官提起公訴（八十八年度偵緝字第一０七五號）
，本院判決如左：
        主  文
乙○○無罪。
        理  由
一、公訴意旨略以詳如附卷起訴書所載。
二、按犯罪事實應依證據認定之，無證據不得推定其犯罪事實。又不能證明被告犯罪
    者，應諭知無罪之判決，刑事訴訟法第一百五十四條、第三百零一條第一項分別
    定有明文。又事實之認定，應憑證據，如未能發現相當證據，或證據不足以證明
    ，自不能以推測或擬制之方法，為裁判基礎（最高法院四十年臺上字第八六號判
    例參照）。
三、本件公訴人認被告乙○○涉犯上開罪嫌，係以被害人甲○○之供述為論據。訊據
    被告乙○○矢口否認有右揭犯行，辯稱：伊並無妨害被害人之自由，亦無強迫被
    害人簽署汽車讓渡書及本票，汽車是被害人借給伊，行車執照等證件乃是伊駕車
    遇到臨檢，從車上拿出來給警方看，事後放在身上的等語。
四、經查：（一）證人即被告之妻陳姿伶對於本院詢問：「甲○○認識否」，「認識
    ，因為他之前辦信用卡有金錢糾紛，後來我們要回台南玉井沒有車子，跟他借車
    的」；「車子跟他借的」，「是的，因為之前我們辦卡沒有資產證明，他說每張
    要六千元，我們交壹萬二千元給他。但後來沒有辦妥，所以他欠我們壹萬二千元
    」；「車子是他開到你家的」，「是的。因為他知道我們家」；「那些證件為何
    在你先生身上」，「因為遇到臨檢，在我先生口袋拿出來的」（詳見本院八十九
    年七月十八日訊問筆錄），可知就被告為何持有告訴人之汽車，證人與被告均供
    稱，乃是告訴人出借予被告，而非被告強押告訴人簽署讓渡書，讓渡予被告。（
    二）就為何在被告身上查獲行車執照、保險卡、身分證，被告供稱乃因駕駛汽車
    半路遇到警方臨檢，從車上取得上述證件，以供警方檢查，事後放在身上，衡諸
    常情，假使上述證件是被告強取而來，其豈可能隨身攜帶在身上，而讓他人有指
    訴之理由，故被告所辯較合乎常情，自可採信。（三）就被告所辯與告訴人共同
    前往以信用卡預借現金之事，公訴人指訴查無預借現金資料，但是被告等雖然以
    信用卡預借現金，然其事實上並沒有借到，故在交易資料上是不可能存有此筆資
    料，否則預借現金之商家豈不是構成詐欺及偽造文書，故不能以查無交易資料，
    而認為被告所辯不足採信。（四）就告訴人指述被告妨害自由，並強迫伊簽署汽
    車讓渡書及四張十萬元之本票部分，然就此部犯行，僅有被害人之指述，並無其
    他證據佐證，衡諸常情，假使被告係於四月三十日晚上強迫告訴人簽署讓渡書及
    本票，警方於五月一日前往被告住處搜索時，必有所獲，不可能查無證據，故告
    訴人此部份之指述容有疑異。綜上所述，自不應單憑被害人甲○○有瑕疵之供詞
    而認定被告犯行，此外，無任何證據足證被告有妨害自由之之犯行，揆諸首揭說
    明，自應認無法證明被告犯罪，爰為無罪之諭知。
據上論斷，應依刑事訴訟法第三百零一條第一項，判決如主文。
本案經檢察官何祖舜到庭執行職務。
中      華      民      國        八十九      年    八    月    十五    日
                                臺灣桃園地方法院刑事第二庭
      法  官  張  益  銘
右正本證明與原本無異。
如不服本判決，應於判決送達後十日內向本院提出上訴狀( 應附繕本 )，上訴於
臺灣高等法院。
                                    書記官   黃文琪
中        華        民        國   八十九   年   八   月    二十一    日


司法院資訊處製作；財團法人民間司法改革基金會備份。
